Minutes et répertoires du notaire Pierre I PICHON, 1er mai 1487 - 14 octobre 1533 (étude XIX)
Archives nationales
- Minutes de Pierre I PICHON, mai 1487 - 14 octobre 1533; MC/ET/XIX/2 - MC/ET/XIX/67
  - Minutes. 1489, 23 avril - 1492, 21 mars, 23 avril 1489 - 21 mars 1492; MC/ET/XIX/4
    - Désistement par noble Eustache Allegrin, licencié ès lois, avocat en Parlement, au profit de Jacques de Patay, écuyer, seigneur de la Troche, de tout droit qu'il peut avoir sur le fief de Vaujoyeuse en la seigneurie de Montmor, en échange de 8 l.t. de rente assise sur cette seigneurie., 17 juin 1489; MC/ET/XIX/4
      Minutier central des notaires de Paris, Minutes du XVe siècle de l'étude XIX, inventaire analytique [5232 actes], par Claire Béchu, Florence Greffe et Isabelle Pebay, Paris, Archives nationales, 1993, p. 95 notice n° 720 (instrument de recherche imprimé dématérialisé dont la version intégrale est accessible en ligne par la rubrique 'Autres instruments de recherche', voir contexte dans le Plan d’orientation général - Notaires de Paris, guides thématiques du Minutier).
    - Promesse par Jean Bulet, sergent à cheval au Châtelet, de faire comparaître le duc de Bourbon, en vertu de lettres de commission à lui baillées par noble Guillaume de Bosredon, chevalier, baron d'Herment; ces lettres ont été données en faveur du baron d'Herment, de Jean de Bosredon, écuyer, Antoine de Bosredon, abbé de Morimond, frères, Louis de Marfons, écuyer, Pierre Jarnaige, Guillaume de Rochefort, chevalier, seigneur d'Aiz, Antoine Brunet et Jacques Harvays, à l'encontre des consuls et habitants d'Herment et du duc de Bourbon., 24 juin 1489; MC/ET/XIX/4
      Minutier central des notaires de Paris, Minutes du XVe siècle de l'étude XIX, inventaire analytique [5232 actes], par Claire Béchu, Florence Greffe et Isabelle Pebay, Paris, Archives nationales, 1993, p. 95 notice n° 721 (instrument de recherche imprimé dématérialisé dont la version intégrale est accessible en ligne par la rubrique 'Autres instruments de recherche', voir contexte dans le Plan d’orientation général - Notaires de Paris, guides thématiques du Minutier).
    - Marché entre Antoine Voyre et Antoine Commerly, natifs du Limousin, maçons, et Ja[cques] Louet, pour reconstruire une partie de la clôture du jardin de l'hôtel que ce dernier tient à Saint-Laurent lès Paris, cent-trois toises ayant été refaites pour la somme de 18 l.t., 24 juin 1489; MC/ET/XIX/4
      Minutier central des notaires de Paris, Minutes du XVe siècle de l'étude XIX, inventaire analytique [5232 actes], par Claire Béchu, Florence Greffe et Isabelle Pebay, Paris, Archives nationales, 1993, p. 95 notice n° 724 (instrument de recherche imprimé dématérialisé dont la version intégrale est accessible en ligne par la rubrique 'Autres instruments de recherche', voir contexte dans le Plan d’orientation général - Notaires de Paris, guides thématiques du Minutier).
    - Vente par Nicolas Leboursier, marchand hôtelier, demeurant au faubourg de la porte Saint-Denis, et Jean de Faverolles, orfèvre, demeurant au même endroit, tuteurs d'Alix et d'Huguette, filles de Nicolas, à Guillaume de Nourry, chirurgien juré, d'une pièce de terre en ce lieu, moyennant 90 l.t., 24 juin 1489; MC/ET/XIX/4
      Minutier central des notaires de Paris, Minutes du XVe siècle de l'étude XIX, inventaire analytique [5232 actes], par Claire Béchu, Florence Greffe et Isabelle Pebay, Paris, Archives nationales, 1993, p. 95 notice n° 723 (instrument de recherche imprimé dématérialisé dont la version intégrale est accessible en ligne par la rubrique 'Autres instruments de recherche', voir contexte dans le Plan d’orientation général - Notaires de Paris, guides thématiques du Minutier).
    - Vente par Drouyn Laise, laboureur à Argenteuil, à Jean Lesueur, marchand corroyeur à Paris, d'une pièce de vigne à Argenteuil, moyennant 16 l.t., 24 juin 1489; MC/ET/XIX/4
      Minutier central des notaires de Paris, Minutes du XVe siècle de l'étude XIX, inventaire analytique [5232 actes], par Claire Béchu, Florence Greffe et Isabelle Pebay, Paris, Archives nationales, 1993, p. 95 notice n° 722 (instrument de recherche imprimé dématérialisé dont la version intégrale est accessible en ligne par la rubrique 'Autres instruments de recherche', voir contexte dans le Plan d’orientation général - Notaires de Paris, guides thématiques du Minutier).
    - Protestation par Pierre Archinbault dit Bérault, marchand demeurant à Thiers, contre toute renonciation de sa part à des donations à lui faites par Durant Archinbault dit Bérault, marchand demeurant à Thiers, son père, car elle lui serait extorquée sous la menace par ce dernier., 27 juin 1489; MC/ET/XIX/4
      Minutier central des notaires de Paris, Minutes du XVe siècle de l'étude XIX, inventaire analytique [5232 actes], par Claire Béchu, Florence Greffe et Isabelle Pebay, Paris, Archives nationales, 1993, p. 95 notice n° 725 (instrument de recherche imprimé dématérialisé dont la version intégrale est accessible en ligne par la rubrique 'Autres instruments de recherche', voir contexte dans le Plan d’orientation général - Notaires de Paris, guides thématiques du Minutier).
    - Transport par Jean Hannes, ouvrier de taillants blancs à Paris, rue de la Vieille-Tisseranderie, à Denis Boyssart et Simon Aulbin, gouverneurs de la confrérie saint Lubin en l'église Saint-Paul, de 40 s.p. de rente, moyennant 30l.t., 30 juin 1489; MC/ET/XIX/4
      Minutier central des notaires de Paris, Minutes du XVe siècle de l'étude XIX, inventaire analytique [5232 actes], par Claire Béchu, Florence Greffe et Isabelle Pebay, Paris, Archives nationales, 1993, p. 95 notice n° 726 (instrument de recherche imprimé dématérialisé dont la version intégrale est accessible en ligne par la rubrique 'Autres instruments de recherche', voir contexte dans le Plan d’orientation général - Notaires de Paris, guides thématiques du Minutier).
    - Transport par Jean Varlier, marchand et bourgeois de Paris, à Regnault Amaury, marchand et bourgeois de Paris, de 60 s.t. de rente, moyennant 30 l.t., 1er juillet 1489; MC/ET/XIX/4
      Au dos de l'acte du 30 juin 1489, notice n° 726 de l'instrument de recherche imprimé.
      Minutier central des notaires de Paris, Minutes du XVe siècle de l'étude XIX, inventaire analytique [5232 actes], par Claire Béchu, Florence Greffe et Isabelle Pebay, Paris, Archives nationales, 1993, p. 96 notice n° 727 (instrument de recherche imprimé dématérialisé dont la version intégrale est accessible en ligne par la rubrique 'Autres instruments de recherche', voir contexte dans le Plan d’orientation général - Notaires de Paris, guides thématiques du Minutier).
    - Bail par Jean Hamin, tonnelier à Paris, rue Sans-Chef, à Jean Secrétain, laboureur à Santeny, de six arpents de terre en ce lieu, moyennant quatre setiers de grain, avec délivrance des titres de propriété., 3 juillet 1489; MC/ET/XIX/4
      A la suite: Du même jour. Vente par Jean Hamin à Nicole Dauvergne, prêtre, chapelain de l'église paroissiale de Santeny, des quatre setiers de grain moyennant 30 l.t.
      Minutier central des notaires de Paris, Minutes du XVe siècle de l'étude XIX, inventaire analytique [5232 actes], par Claire Béchu, Florence Greffe et Isabelle Pebay, Paris, Archives nationales, 1993, p. 96 notice n° 728 (instrument de recherche imprimé dématérialisé dont la version intégrale est accessible en ligne par la rubrique 'Autres instruments de recherche', voir contexte dans le Plan d’orientation général - Notaires de Paris, guides thématiques du Minutier).
    - Dépôt de déclaration par [...] Dudrac suivant laquelle il s'est acquitté envers Geufrin Mouchet, laboureur à Collégien, de sa dîme de Collégien et de sa part de dîme du Buner près de ce lieu., 4 juillet 1489; MC/ET/XIX/4
      Minutier central des notaires de Paris, Minutes du XVe siècle de l'étude XIX, inventaire analytique [5232 actes], par Claire Béchu, Florence Greffe et Isabelle Pebay, Paris, Archives nationales, 1993, p. 96 notice n° 729 (instrument de recherche imprimé dématérialisé dont la version intégrale est accessible en ligne par la rubrique 'Autres instruments de recherche', voir contexte dans le Plan d’orientation général - Notaires de Paris, guides thématiques du Minutier).
    - Association entre David Fortin, meunier à Eaubonne, et Étienne de Paris, prêtre, trésorier de la chapelle royale fondée au château du bois de Vincennes, pour la prise à bail d'un moulin et de trois étangs à Montlignon, appartenant aux trésorier et chapelains de cette chapelle; ces derniers l'avaient donné à bail à David Fortin le 3 décembre 1484 moyennant 15 l.t., 4 juillet 1489; MC/ET/XIX/4
      Cette association concerne aussi l'exploitation d'une fosse à poissons appelée la fosse d'Alus tenue à ferme par David Fortin du seigneur de l'Isle-Adam moyennant 48 s.p. Étienne de Paris acquittera les 15 l.t. ainsi que 9 s. 4d. que son associé doit pour des biens à Montlignon, et ce dernier, de son côté, paiera les 48 s.p.
      Minutier central des notaires de Paris, Minutes du XVe siècle de l'étude XIX, inventaire analytique [5232 actes], par Claire Béchu, Florence Greffe et Isabelle Pebay, Paris, Archives nationales, 1993, p. 96 notice n° 730 (instrument de recherche imprimé dématérialisé dont la version intégrale est accessible en ligne par la rubrique 'Autres instruments de recherche', voir contexte dans le Plan d’orientation général - Notaires de Paris, guides thématiques du Minutier).
    - Transport de rentes par Jean Petit, curateur à la succession vacante de Philippe de Liancourt, à Hélène Lepelé, sa veuve., 14 juillet 1489 - 16 août 1489; MC/ET/XIX/4
      A la suite: 1489, 16 août. Titre nouvel par André Dude, marchand lignier et chanvrier à Paris, pour une maison rue Saint-Jacques, près l'église des Mathurins, à l'enseigne de l'Échiquier, chargée envers Hélène Lepelé de 30 s.p. de rente, cette rente est l'une de celles qui font l'objet du transport précédent.
      Minutier central des notaires de Paris, Minutes du XVe siècle de l'étude XIX, inventaire analytique [5232 actes], par Claire Béchu, Florence Greffe et Isabelle Pebay, Paris, Archives nationales, 1993, p. 96 notice n° 731 (instrument de recherche imprimé dématérialisé dont la version intégrale est accessible en ligne par la rubrique 'Autres instruments de recherche', voir contexte dans le Plan d’orientation général - Notaires de Paris, guides thématiques du Minutier).
    - Transport par Jean Petit, demeurant à Troyes, curateur à la succession vacante de Philippe de Liancourt, écuyer, au profit d'Hélène Lepelé, sa veuve, de rentes appartenant à cette succession pour demeurer quitte envers elle de 100 écus d'or à déduire des 200 écus d'or de son douaire., 15 juillet 1489; MC/ET/XIX/4
      Minutier central des notaires de Paris, Minutes du XVe siècle de l'étude XIX, inventaire analytique [5232 actes], par Claire Béchu, Florence Greffe et Isabelle Pebay, Paris, Archives nationales, 1993, p. 96 notice n° 732 (instrument de recherche imprimé dématérialisé dont la version intégrale est accessible en ligne par la rubrique 'Autres instruments de recherche', voir contexte dans le Plan d’orientation général - Notaires de Paris, guides thématiques du Minutier).
    - Constitution par Jeanne, veuve de Germain Villier, laboureur à Crosne, à Jacques Dupont, marchand et bourgeois de Paris, de 60 s.p. de rente pour demeurer quitte envers lui d'un prêt de 70 l.t., 15 juillet 1489; MC/ET/XIX/4
      Minutier central des notaires de Paris, Minutes du XVe siècle de l'étude XIX, inventaire analytique [5232 actes], par Claire Béchu, Florence Greffe et Isabelle Pebay, Paris, Archives nationales, 1993, p. 96 notice n° 733 (instrument de recherche imprimé dématérialisé dont la version intégrale est accessible en ligne par la rubrique 'Autres instruments de recherche', voir contexte dans le Plan d’orientation général - Notaires de Paris, guides thématiques du Minutier).
    - Prise à bail pour trois ans, avec partage des naissances, par Audry Bérard, demeurant à Glatigny, de soixante-six brebis appartenant à Siméon Rousseau, prêtre; en outre Audry Bérard reconnaît devoir au bailleur 48 s.t. pour prêt de pareille somme., 1er août 1489; MC/ET/XIX/4
      Au dos de l'acte du 24 juin 1489, notice n° 724 de l'instrument de recherche imprimé.
      Minutier central des notaires de Paris, Minutes du XVe siècle de l'étude XIX, inventaire analytique [5232 actes], par Claire Béchu, Florence Greffe et Isabelle Pebay, Paris, Archives nationales, 1993, p. 96 notice n° 734 (instrument de recherche imprimé dématérialisé dont la version intégrale est accessible en ligne par la rubrique 'Autres instruments de recherche', voir contexte dans le Plan d’orientation général - Notaires de Paris, guides thématiques du Minutier).
    - Déclaration des terres et autres biens situés à Montclus, Aiguèze et Pont-Saint-Esprit, adjugés par décret à Jean de Chabannes, seigneur de Saint-Fargeau, le 7 septembre 1475, à la requête de Jacques de Canlers, receveur général des amendes du royaume, pour la somme de 1000 l. p. à laquelle avait été condamné Jean Aubert, seigneur de Montclus., 7 août 1489 - 19 septembre 1489; MC/ET/XIX/4
      A la suite: Du même jour. Donation par noble Jean de Chabannes, comte de Dammartin, des terres ci-dessus déclarées à Arnault Des Frisches, avocat en Parlement, et à Jacques de Veillant, écuyer, pour les bons services qu'ils lui ont rendus.
      1489, 7 août et 19 septembre. Consentement donné par Arnault Des Frisches et Jacques de Veillant au comte de Dammartin pour transporter ces terres au bailli de Meaux en les dédommageant chacun de 200 l.t.
      Minutier central des notaires de Paris, Minutes du XVe siècle de l'étude XIX, inventaire analytique [5232 actes], par Claire Béchu, Florence Greffe et Isabelle Pebay, Paris, Archives nationales, 1993, p. 97 notice n° 735 (instrument de recherche imprimé dématérialisé dont la version intégrale est accessible en ligne par la rubrique 'Autres instruments de recherche', voir contexte dans le Plan d’orientation général - Notaires de Paris, guides thématiques du Minutier).
    - Transport par Simon Delabarre, procureur en Parlement, au nom de Vincent Delabarre, son père, marchand au Blanc, neveu et héritier de Pierre Luillier, procureur en Parlement, à Gaspard de Nully, écolier étudiant en l'université de Paris, du huitième des biens de Pierre Luillier moyennant 50 l.t., 16 août 1489; MC/ET/XIX/4
      A la suite: Du même jour. Déclaration par Gaspard de Nully selon laquelle il n'a servi que de prête-nom lors du transport ci-dessus.
      Minutier central des notaires de Paris, Minutes du XVe siècle de l'étude XIX, inventaire analytique [5232 actes], par Claire Béchu, Florence Greffe et Isabelle Pebay, Paris, Archives nationales, 1993, p. 97 notice n° 736 (instrument de recherche imprimé dématérialisé dont la version intégrale est accessible en ligne par la rubrique 'Autres instruments de recherche', voir contexte dans le Plan d’orientation général - Notaires de Paris, guides thématiques du Minutier).
    - Réception par noble Simon Belin, seigneur de Chevry-en-Sereine, de l'hommage de noble Guérin Legroing, chevalier, seigneur de Challeau, Dormelles, Villemer, Saint-Ange et Nonville, pour deux fiefs sis à Challeau et Chauville. Simon Belin quitte Guérin Legroing des frais du procès qui les oppose à cause des revenus perçus par ce dernier depuis dix ans, dont Simon Belin lui avait cédé la propriété., 19 août 1489; MC/ET/XIX/4
      Minutier central des notaires de Paris, Minutes du XVe siècle de l'étude XIX, inventaire analytique [5232 actes], par Claire Béchu, Florence Greffe et Isabelle Pebay, Paris, Archives nationales, 1993, p. 97 notice n° 737 (instrument de recherche imprimé dématérialisé dont la version intégrale est accessible en ligne par la rubrique 'Autres instruments de recherche', voir contexte dans le Plan d’orientation général - Notaires de Paris, guides thématiques du Minutier).
    - Déclaration de Guillaume Dupuys, messager juré en l'université de Paris, demeurant à Angers, procureur de Thomine, veuve de Jean Hubelot, suivant laquelle Lucas Charles et Roger Langlois lui ont rendu compte de l'exécution du testament du défunt, dont ils étaient les exécuteurs, et lui ont donné 7 l.t. qui demeuraient en reste., 19 août 1489; MC/ET/XIX/4; Cancellé
      Minutier central des notaires de Paris, Minutes du XVe siècle de l'étude XIX, inventaire analytique [5232 actes], par Claire Béchu, Florence Greffe et Isabelle Pebay, Paris, Archives nationales, 1993, p. 97 notice n° 738 (instrument de recherche imprimé dématérialisé dont la version intégrale est accessible en ligne par la rubrique 'Autres instruments de recherche', voir contexte dans le Plan d’orientation général - Notaires de Paris, guides thématiques du Minutier).
    - État et estimation par Jean Barre, Étienne Boudin, Robin Martin et Macé Lepreux, laboureurs, des vignes sises aux terroirs de Paris et de Charonne, qui furent à Frémin Flicte et à sa femme, décédés., 20 août 1489; MC/ET/XIX/4
      Minutier central des notaires de Paris, Minutes du XVe siècle de l'étude XIX, inventaire analytique [5232 actes], par Claire Béchu, Florence Greffe et Isabelle Pebay, Paris, Archives nationales, 1993, p. 97 notice n° 739 (instrument de recherche imprimé dématérialisé dont la version intégrale est accessible en ligne par la rubrique 'Autres instruments de recherche', voir contexte dans le Plan d’orientation général - Notaires de Paris, guides thématiques du Minutier).
    - Vente par Jacques Burgondi et Jean Valton, exécuteurs testamentaires de Frémin Flicte, bourgeois de Paris, et de sa femme, à Laurent Delafontaine d'un arpent de vigne à Charonne, au lieu dit la Croix-Brisée, moyennant 36 l.t. Les vendeurs se réservent les fruits au profit de l'exécution testamentaire., 21 août 1489; MC/ET/XIX/4
      Minutier central des notaires de Paris, Minutes du XVe siècle de l'étude XIX, inventaire analytique [5232 actes], par Claire Béchu, Florence Greffe et Isabelle Pebay, Paris, Archives nationales, 1993, p. 97 notice n° 740 (instrument de recherche imprimé dématérialisé dont la version intégrale est accessible en ligne par la rubrique 'Autres instruments de recherche', voir contexte dans le Plan d’orientation général - Notaires de Paris, guides thématiques du Minutier).
    - Vente par noble Jeanne de Rogent, demeurant rue de Jouy, à noble Guérin Legroing, chevalier, seigneur de Challeau, bailli de Saint-Pierre-le-Moutier, d'une maison en cette rue, à l'Image Notre-Dame, moyennant 350 l.t. L'acheteur s'engage à en faire partir André Véron qui est locataire de la maison., 27 août 1489; MC/ET/XIX/4
      Minutier central des notaires de Paris, Minutes du XVe siècle de l'étude XIX, inventaire analytique [5232 actes], par Claire Béchu, Florence Greffe et Isabelle Pebay, Paris, Archives nationales, 1993, p. 97 notice n° 741 (instrument de recherche imprimé dématérialisé dont la version intégrale est accessible en ligne par la rubrique 'Autres instruments de recherche', voir contexte dans le Plan d’orientation général - Notaires de Paris, guides thématiques du Minutier).
    - Procuration donnée par noble Guillaume, baron de Montmorency, à Louis Lepescheur, demeurant à Lagny, pour le représenter en justice et percevoir les revenus des terres affermées qu'il a héritées de Marguerite d'Orgemont, sa mère., 27 août 1489; MC/ET/XIX/4
      Minutier central des notaires de Paris, Minutes du XVe siècle de l'étude XIX, inventaire analytique [5232 actes], par Claire Béchu, Florence Greffe et Isabelle Pebay, Paris, Archives nationales, 1993, p. 98 notice n° 743 (instrument de recherche imprimé dématérialisé dont la version intégrale est accessible en ligne par la rubrique 'Autres instruments de recherche', voir contexte dans le Plan d’orientation général - Notaires de Paris, guides thématiques du Minutier).
    - Promesse par Jean Gobert dit de Corbeil, charretier à Saint-Germain-des-Prés, de se désister de la location qu'il a d'un hôtel et de ses dépendances, rue Saint-Sulpice, appartenant à la veuve et aux héritiers de Jean Avin; en échange ces derniers le quittent de 28 s.t. sur ce qu'il pourrait devoir de loyer., 27 août 1489; MC/ET/XIX/4
      Minutier central des notaires de Paris, Minutes du XVe siècle de l'étude XIX, inventaire analytique [5232 actes], par Claire Béchu, Florence Greffe et Isabelle Pebay, Paris, Archives nationales, 1993, p. 98 notice n° 742 (instrument de recherche imprimé dématérialisé dont la version intégrale est accessible en ligne par la rubrique 'Autres instruments de recherche', voir contexte dans le Plan d’orientation général - Notaires de Paris, guides thématiques du Minutier).
    - Aveu et dénombrement rendu par Antoine Sanguin, écuyer, seigneur de Meudon, pour l'hôtel seigneurial de Comble et les autres biens et revenus qu'il tient en fief de Jean Marcel, marchand, bourgeois de Paris, à cause de sa seigneurie de Vaux-le-Pénil., 30 août 1489; MC/ET/XIX/4
      Minutier central des notaires de Paris, Minutes du XVe siècle de l'étude XIX, inventaire analytique [5232 actes], par Claire Béchu, Florence Greffe et Isabelle Pebay, Paris, Archives nationales, 1993, p. 98 notice n° 744 (instrument de recherche imprimé dématérialisé dont la version intégrale est accessible en ligne par la rubrique 'Autres instruments de recherche', voir contexte dans le Plan d’orientation général - Notaires de Paris, guides thématiques du Minutier).
    - Contrat de mariage entre Thibault Patier, procureur à la Chambre des comptes, et Denise Chenart, fille de Guillaume, procureur au Châtelet., 31 août 1489; MC/ET/XIX/4
      Minutier central des notaires de Paris, Minutes du XVe siècle de l'étude XIX, inventaire analytique [5232 actes], par Claire Béchu, Florence Greffe et Isabelle Pebay, Paris, Archives nationales, 1993, p. 98 notice n° 745 (instrument de recherche imprimé dématérialisé dont la version intégrale est accessible en ligne par la rubrique 'Autres instruments de recherche', voir contexte dans le Plan d’orientation général - Notaires de Paris, guides thématiques du Minutier).
    - Bail par Étienne de Paris, prêtre, trésorier de la chapelle du bois de Vincennes, à Guillaume de Camart, sergent à verge au Châtelet, de deux arpents et demi de terre près de la porte Saint-Antoine, moyennant 50 s.p. de rente., 31 août 1489; MC/ET/XIX/4
      A la suite: Transport par Guillaume de Camart à Étienne Boudin, laboureur, demeurant rue Saint-Paul, de l'un de ces arpents.
      Minutier central des notaires de Paris, Minutes du XVe siècle de l'étude XIX, inventaire analytique [5232 actes], par Claire Béchu, Florence Greffe et Isabelle Pebay, Paris, Archives nationales, 1993, p. 98 notice n° 747 (instrument de recherche imprimé dématérialisé dont la version intégrale est accessible en ligne par la rubrique 'Autres instruments de recherche', voir contexte dans le Plan d’orientation général - Notaires de Paris, guides thématiques du Minutier).
    - Marché de charpenterie entre Mathieu Bélicart et Didier Gasteau, charpentiers de la grande cognée, d'une part, et noble Guérin Legroing, chevalier, seigneur de Challeau, chambellan du roi et bailli de Saint-Pierre-le-Moutier, d'autre part, pour un corps d'hôtel, rue de Jouy, moyennant 22 l.t., 31 août 1489; MC/ET/XIX/4
      A la suite: Du même jour. Marché de maçonnerie pour le même corps d'hôtel passé avec Audry Legris, maçon, moyennant la somme de 12 s.p.
      Minutier central des notaires de Paris, Minutes du XVe siècle de l'étude XIX, inventaire analytique [5232 actes], par Claire Béchu, Florence Greffe et Isabelle Pebay, Paris, Archives nationales, 1993, p. 98 notice n° 746 (instrument de recherche imprimé dématérialisé dont la version intégrale est accessible en ligne par la rubrique 'Autres instruments de recherche', voir contexte dans le Plan d’orientation général - Notaires de Paris, guides thématiques du Minutier).